

\vspace{3.5em}
\noindent \begin{minipage}{\textwidth}
\stepcounter{mallinumber}
\noindent \textbf{Tüüpsõnamall \arabic{mallinumber}\,\vadja{lühüd}}\\

\begin{sideways}
\begin{tabular}{l l}
muutvormimall & tunnused \\
\hline
\underline{lüh}\,$\oplus$\,üd & \textsc{ sg nom } \\
\underline{lüh}\,$\oplus$\,he & \textsc{ sg gen } \\
\underline{lüh}\,$\oplus$\,ütte & \textsc{ sg par } \\
\underline{lüh}\,$\oplus$\,hese & \textsc{ sg ill } \\
\underline{lüh}\,$\oplus$\,hez & \textsc{ sg ine } \\
\underline{lüh}\,$\oplus$\,hess & \textsc{ sg ela } \\
\underline{lüh}\,$\oplus$\,helle & \textsc{ sg all } \\
\underline{lüh}\,$\oplus$\,hell & \textsc{ sg ade } \\
\underline{lüh}\,$\oplus$\,helt & \textsc{ sg abl } \\
\underline{lüh}\,$\oplus$\,hessi & \textsc{ sg tra } \\
\underline{lüh}\,$\oplus$\,hessaa & \textsc{ sg ter } \\
\underline{lüh}\,$\oplus$\,heka & \textsc{ sg com } \\
\underline{lüh}\,$\oplus$\,hed & \textsc{ pl nom } \\
\underline{lüh}\,$\oplus$\,ije & \textsc{ pl gen } \\
\underline{lüh}\,$\oplus$\,iit & \textsc{ pl par } \\
\underline{lüh}\,$\oplus$\,iise & \textsc{ pl ill } \\
\underline{lüh}\,$\oplus$\,iiz & \textsc{ pl ine } \\
\underline{lüh}\,$\oplus$\,iiss & \textsc{ pl ela } \\
\underline{lüh}\,$\oplus$\,iille & \textsc{ pl all } \\
\underline{lüh}\,$\oplus$\,iill & \textsc{ pl ade } \\
\underline{lüh}\,$\oplus$\,iilt & \textsc{ pl abl } \\
\underline{lüh}\,$\oplus$\,iissi & \textsc{ pl tra } \\
\underline{lüh}\,$\oplus$\,iissaa & \textsc{ pl ter } \\
\underline{lüh}\,$\oplus$\,ijka & \textsc{ pl com } \\
\end{tabular}
\end{sideways}
\captionof{table}{Tüüpsõna \arabic{mallinumber}\,\textit{lühüd} ekstraheeritud muutvormimallid.}
\label{tab:tüüpsõnamall-lühüd}

\end{minipage}

 
\vspace{1em}
\noindent See tüüpsõna ei hõlma teisi lekseeme vormi\-sõnastikus.
